【裁判字號】    92,交聲,1495
【裁判日期】    920930
【裁判案由】    交管條例聲異
【裁判全文】
臺灣板橋地方法院交通件裁定                    九十二年度交聲字第一四九五號
    原處分機關  交通部公路總局臺北區監理所
    異  議  人
    即受處分人  甲○○
右列受處分人因違反道路交通管理處罰條例案件，對於交通部公路總局臺北區監理所
九十二年九月三日所為之處分（原處分案號：北監營字第裁四０─Ｃ0000000
0號），聲明異議，本院裁定如左：
        主  文
異議駁回。
        理  由
一、按「人行道」係指為專供行人通行之騎樓、走廊，及劃設供行人行走之地面道路
    ，與人行天橋及人行地下道，道路交通管理處罰條例第三條第三款定有明文，而
    橋樑、隧道、圓環、障礙物對面、鐵路平交道、「人行道」、行人穿越道、快車
    道等處，不得臨時停車，道路交通安全規則第一百十一條第一項第一款亦著有明
    文。又汽車駕駛人在禁止臨時停車處所停車者，處新臺幣（下同）六百元以上一
    千二百元以下罰鍰，道路交通管理處罰條例第五十六條第一項第一款並定有明文
    。
二、原處分機關略以：臺北縣政府警察局海山分局於民國九十二年六月十八日二十時
    三十五分許，在臺北縣板橋市○○路○段五十之一號前查獲車牌號碼ＱＲＸ─一
    五六號輕機車在人行道（騎樓地）違規停車，爰依道路交通管理處罰條例第五十
    六條第一項第一款規定處罰車主六百元等語。異議意旨略以：異議人於當日（即
    九十二年六月十八日）五時許就車子整齊排放在該處至八時許去牽車，警察開告
    發單說車子燙傷路人，惟該車已停放該處三個多小時，怎可能燙傷路人，況三小
    時內車子也有可能被移動，所以拒簽罰單又該處未有禁止停放機車的牌子，且未
    收到罰單，爰依法聲明異議等語。
三、經查：異議人於九十二年六月十八日二十時三十五分許，將上開輕機車停放在臺
    北縣板橋市○○路○段五十之一號前之人行道（騎樓地）之禁止臨時停車處所之
    違規事實，為異議人所不爭執，且依異議人於交通部公路總局台北區監理所交通
    違規案件陳述書所陳：「本人因在92.6.18日車號ＱＲＸ─一五六停在板橋中山
    路『騎樓』上，因此騎樓停放機車近30輛，而此也並非拖吊違規地點，因警方因
    不知為何原因硬要開我罰單．．」，有該陳述書一紙影本在卷可憑，是異議人確
    於上開時間將上開輕機車停放在供行人通行之騎樓，即道路交通管理處罰條例第
    三條第三款所稱之「人行道」，而人行道不得臨時停車，已如首揭條文所示，是
    異議人確有在禁止臨時停車處所停車無訛。至上開輕機車究有無在該處燙傷路人
    ，要與本件舉發無關。又異議人自承拒簽罰單，本件顯為員警當場舉發掣單，係
    異議人拒簽舉發違反道路交通管理事件通知單，何能事後爭執未收到罰單。從而
    ，異議人前開所辯，顯不足取，其違規事實，堪以認定。原處分機關援引上開規
    定，裁處異議人罰鍰六百元，於法並無違誤。本件異議為無理由，應予駁回。據
    上論斷，應依道路交通案件處理辦法第十九條，裁定如主文。
中      華      民      國      九十二      年      九      月  三十    日
                                  臺灣板橋地方法院交通法庭
                                          法  官  李  幼  妃
右正本證明與原本無異。
如不服本裁定，應於送達後五日內，向本院提出抗告狀。
                                          書記官  強  梅  芳
中      華      民      國      九十二      年      十      月    二    日


司法院資訊處製作；財團法人民間司法改革基金會備份。
